臺灣臺南地方法院臺南簡易庭民事裁定
111年度南小聲字第2號
聲  請  人  旺旺友聯產物保險股份有限公司

法定代理人  劉自明
代  理  人  彭欣如
            高忠興
            楊弘儒
相  對  人  楊泰陽

特別代理人  楊雅琪
上列聲請人聲請為相對人選任特別代理人事件，本院裁定如下：
      主    文
選任楊雅琪（身分證統一編號：Z000000000號）於本院110年度
南小字第1820號侵權行為損害賠償事件，擔任相對人（即該案被
告）之持別代理人。
      理    由
一、對於無訴訟能力人為訴訟行為，因其無法定代理人或其法定
    代理人不能行代理權，恐致久延而受損害者，得聲請受訴法
    院之審判長，選任特別代理人；民事訴訟法第51條第1項定
    有明文。成年人因精神障礙或其他心智缺陷，致其不能為意
    思表示或受意思表示或辨識其意思表示效果，不能獨立以法
    律行為負義務，故屬無訴訟能力人。
二、聲請意旨略以：聲請人對相對人提起侵權行為損害賠償訴訟
    ，經本院以110年度南小字第1820號侵權行為損害賠償事件
    受理在案，惟本院109年度交訴字第170號刑事裁定認相對人
    已失智，其意識、理解及記憶能力無法配合開庭調查，而裁
    定停止審判，是相對人似已無訴訟能力，相對人亦未受輔助
    或監護宣告而無法定代理人，恐致久而受損害，爰依民事訴
    訟法第51條規定，聲請選任相對人之女楊雅琪為相對人之特
    別代理人，俾利訴訟程序之進行等語。
三、經查，聲請人主張之前揭事實，有奇美醫療財團法人奇美醫
    院民國110年5月28日（110）奇醫字第2387號函檢附病情摘
    要、本院109年度交訴字第170號刑事裁定各1份附卷可參（
    見本院109年度交訴字第170號卷第209至211、217頁），並
    經本院依職權調閱上開刑事卷宗無訛，堪認相對人患有失智
    ，其意識、理解及記憶能力無法配合開庭調查，應無訴訟能
    力得為訴訟行為，且其尚未經監護宣告或輔助宣告，而無法
    定代理人，此有其個人戶籍資料查詢結果可稽，依首開規定
    及說明，聲請人聲請本院為相對人選任特別代理人，自屬有
    據。本院審酌楊雅琪為相對人之女，由其擔任相對人之特別
    代理人，當可保障被告吳蓋世訴訟上之權益，又楊雅琪對於
    本院選任其為相對人之特別代理人沒有意見，有本院臺南簡
    易庭公務電話紀錄1份附卷可稽，爰選任楊雅琪於本院110年
    度南小字第1820號侵權行為損害賠償事件中，為相對人之特
    別代理人。
四、依民事訴訟法第51條第1項，裁定如主文。
中　　華　　民　　國　　111 　年　　2 　　月　　25　　日
                  臺灣臺南地方法院臺南簡易庭
　　　　　　　　　            法  官  王參和
以上正本係照原本作成。
如不服本裁定，應於裁定送達後10日內向本院提出抗告狀，並應
繳納抗告費新臺幣1,000元。
中　　華　　民　　國　　111 　年　　2 　　月　　25　　日
                              書記官  程伊妝